臺灣臺北地方法院民事裁定　　　　　　 100年度小上字第38號
上　訴　人　張哲綸
被上訴人　　賴盈如
當事人間請求損害賠償事件，上訴人對於中華民國100 年2 月18
日本院臺北簡易庭100 年度北小字第32號第一審小額民事判決提
起上訴，本院裁定如下：
    主  文
上訴駁回。
第二審訴訟費用新台幣壹仟伍佰元由上訴人負擔。
    理  由
一、按對於小額程序之第一審裁判上訴，非以其違背法令為理由
    ，不得為之；至其上訴狀應記載上訴理由，表明下列各款事
    項：一原判決所違背之法令及其具體內容，二依訴訟資料可
    認為原判決有違背法令之具體事實，民事訴訟法第四百三十
    六條之二十四第二項、第四百三十六條之二十五分別定有明
    文。又依同法第四百三十六條之三十二第二項準用第四百六
    十八條及第四百六十九條第一款至第五款規定，判決不適用
    法規或適用不當者，為違背法令，其中判決有同法第四百六
    十九條第一款至第五款情形之一者，為當然違背法令。是當
    事人於小額訴訟程序提起上訴，如依民事訴訟法第四百六十
    八條規定，以第一審判決有不適用法規或適用法規不當為理
    由時，其上訴狀或理由書應有具體之指摘，並揭示該法規之
    條項或其內容；若係成文法以外之法則，應揭示該法則之旨
    趣；倘為司法院解釋、或最高法院之判例，則應揭示該判解
    之字號或其內容。如以民事訴訟法第四百六十九條第一款至
    第五款情形為理由時，其上訴狀或理由書，應揭示合於該條
    款之事實。上訴狀或理由書如未依此項方法表明者，即難認
    為已對第一審判決之違背法令有具體之指摘，其上訴自難認
    為合法。
二、本件上訴人上訴意旨僅略述：其所有之車牌號碼4878-EX 號
    自小貨車事發時係由訴外人張慶祥所駕駛停放，且未撞擊被
    上訴人車輛，被上訴人並無人證、物證，所述與事實不符，
    為此聲請訊問證人張慶祥，且提起上訴，求為廢棄原判決等
    語。
三、卷查，綜觀上訴人所執之上訴理由，並未指出原判決依何訴
    訟資料有合於違背法令之具體事實，僅係就原審法院取捨證
    據、認定事實之職權行使，指摘其為不當，又僅係對被上訴
    人主張事實之爭執，實未具體說明原審判決有何不適用法規
    或適用法規不當之情形，亦未揭示該法規之條項或其內容，
    及合於民事訴訟法第四百六十九條所列各款之事實，要難認
    對原審判決有如何違背法令情事已為具體之指摘，揆諸前揭
    說明，自不得謂已合法表明上訴理由。
四、至上訴人另聲請訊問證人張慶祥乙節；惟按小額訴訟程序之
    當事人除有因原法院違背法令致未能提出者外，於第二審程
    序不得提出新攻擊或防禦方法，民事訴訟法第四百三十六條
    之二十八既定有明文，為貫徹小額程序之簡速性，避免因當
    事人於上訴程序提出新事實及證據而延滯訴訟，小額事件之
    第二審法院原則上應按第一審之訴訟資料，審核其訴訟程序
    及判決內容有無違背法令，當事人於第一審言詞辯論終結前
    未曾提出之訴訟資料，不得再行提出，此為民事訴訟法第四
    百三十六條之二十八明定小額事件之當事人於第二審程序不
    得提出新攻擊或防禦方法之立法理由。茲既上訴人之前揭證
    據方法即證人張慶祥係於本件第二審程序中始提出之新證據
    ，原審復無違背法令致其未能於原審提出之情事，故依上開
    規定，其據此提起上訴，顯非有據。
五、從而，本件上訴不合程式，為不合法，應予駁回。
六、訴訟費用之負擔：本件上訴裁判費為新台幣1,500 元，應由
    上訴人負擔，爰確定如主文第二項所載。
七、據上論結，本件上訴為不合法，依民事訴訟法第四百三十六
    條之三十二第一項、第二項、第四百四十四條第一項前段、
    第九十五條、第七十八條、第四百三十六條之十九第一項，
    裁定如主文。
中    華    民    國   100    年    4     月    11    日
                            民事第七庭
                                  審判長法  官  陶亞琴
                                        法  官  黃柄縉
                                        法  官  賴錦華
以上正本係照原本作成。
本裁定不得抗告。
中    華    民    國   100    年    4     月    11    日
                                        書記官  沈世儒